臺灣臺中地方法院刑事判決　　　　　　　96年度訴字第3191號
公　訴　人　臺灣臺中地方法院檢察署檢察官
被　　　告　丙○○
　　　　　　　　　　國民
上列被告因搶奪等案件，經檢察官提起公訴（九十六年度偵字第
一八六五八號），被告於準備程序中就被訴事實為有罪之陳述，
經本院裁定以簡式審判程序判決如下：
     主    文
丙○○竊盜，累犯，處有期徒刑伍月；又竊盜，累犯，處有期徒
刑伍月；又搶奪，累犯，處有期徒刑玖月，扣案半罩式安全帽壹
頂、口罩壹個，均沒收。應執行有期徒刑壹年肆月，扣案半罩式
安全帽壹頂、口罩壹個，均沒收。
    犯罪事實
一、丙○○有搶奪、竊盜、過失傷害等前科，前曾因搶奪、過失
    傷害案，經本院分別以九十三年度訴字第三二一號、九十三
    年度中交簡字第一０五九號判處有期徒刑二年六月、三月確
    定，經定應執行之刑二年八月，甫於九十五年七月九日執行
    完畢出監（旋即受感訓處分之執行至九十六年一月八日期滿
    而於翌日出監）。詎仍不知悔改，竟意圖為自己不法之所有
    ，於九十六年七月二十七日上午十時許，在臺中縣大里市○○路三一八號停車場內（起訴書誤為五二五巷對面），以自
    備鑰匙一支（未經扣案）竊取丁○○所有車牌號碼ＬＯＵ—
    ３８３之機車一輛，得手後作為代步工具。復基於意圖為自
    己不法所有之犯意，於九十六年七月三十日上午九時四十二
    分許（起訴書誤為中午十二時許），在臺中縣大里市○○路
    三一八號停車場內（起訴書誤為五二五巷對面），持另一拾
    得之鑰匙（未扣案）竊取乙○○所有車牌號碼ＹＩＴ—２１
    ０之機車一輛得手，以為代步工具。復基於意圖為自己不法
    所有之犯意，於九十六年七月三十日十一時許（起訴書誤為
    九十六年七月三十一日零時四十分許），頭戴半罩式安全帽
    一頂、口罩一個，騎乘上開竊得之車牌號碼ＹＩＴ—２１０
    之機車，在臺中縣太平市○○路之光興隆橋上，趁騎乘機車
    之甲○○不備之際，從後方徒手搶奪甲○○所有之公事包一
    只【內有現金新臺幣（下同）二千七百餘元、行動電話二支
    及第一商業銀行、臺北銀行、彰化第五信用合作社提款卡與
    臺新銀行信用卡、身分證、戶口名簿、汽、機車駕（行）照
    、公司帳單、公司抬頭章、個人私章、ＨＰ廠牌之ＰＤＡ等
    物】，得手後即騎乘上揭機車逃離現場，並將手機取出變賣
    、手提袋則棄置於臺中縣大里市○○路段山區。嗣經警方調
    取搶奪案發現場之監視器錄影帶後，循線查悉上情，並在丙○○位於臺中縣大里市○○路一二二號五樓住處扣得丙○○
    所有之半罩式安全帽一頂、口罩一個及現金二千四百元。另
    並於臺中縣大里市○○路段山區尋獲手提包一個、皮夾一個
    、戶口名簿一張、身分證一張、駕駛執照二張、甲○○識別
    證一張、中國石油ＶＩＰ卡一張、臺新銀行信用卡一張、臺
    北富邦銀行信用卡一張、行車執照一張、健保卡二張等物。
二、案經臺中縣警察局太平分局報告臺灣臺中地方法院檢察署檢
    察官偵查起訴。
    理    由
甲、證據能力方面：
一、按除被告所犯為死刑、無期徒刑、最輕本刑為三年以上有期
　　徒刑之罪或高等法院管轄第一審案件者外，於前條第一項程
　　序進行中，被告先就被訴事實為有罪之陳述時，審判長得告
　　知被告簡式審判程序之旨，並聽取當事人、代理人、辯護人
　　及輔佐人之意見後，裁定進行簡式審判程序，刑事訴訟法第
　　二百七十三條之一第一項定有明文。本件被告丙○○所犯係
　　死刑、無期徒刑、最輕本刑為三年以上有期徒刑以外之罪，
　　其於準備程序中就被訴事實為有罪之陳述，經告知簡式審判
　　程序之旨，並聽取公訴人及被告之意見後，本院認為適宜而
    裁定進行簡式審判程序，合先敘明。
二、本件被害人即證人丁○○、乙○○、甲○○於警詢中之指述
    ，被告並未爭執，且於言詞辯論終結前未聲明異議（見本院
    九十六年十月十九日審理筆錄），是此部分之證據，依刑事
    訴訟法第一百五十九條之五第二項規定，自有證據能力；而
    證人甲○○於偵查中向檢察官所為之陳述，經核亦無顯不可
    信之情況，依同法第一百五十九條之一第二項規定，亦有證
    據能力，合先敘明。
乙、得心證之理由：
一、訊據被告丙○○就上揭犯罪事實乃坦承不諱，核與被害人即
    證人丁○○、乙○○、甲○○於警詢、偵查時證述之情節大
    致相符，並有扣案之半罩式安全帽一頂、口罩一個、現場圖
    、監視器翻拍相片九張、贓物認領保管單二紙、臺中縣警察
    局車輛協尋電腦輸入單二紙在卷可稽，復有經警方尋獲之現
    金二千四百元、手提包一個、皮夾一個、戶口名簿一張、身
    分證一張、駕駛執照二張、甲○○識別證一張、中國石油Ｖ
    ＩＰ卡一張、臺新銀行信用卡一張、臺北富邦銀行信用卡一
    張、行車執照一張、健保卡二張等物可資佐憑，堪信被告之
    自白與事實相符而堪予採認。另被告雖於本院審理中供稱：
    係於搶奪被害人甲○○之前一天（即九十六年七月二十九日
    ）中午竊取該車牌號碼ＹＩＴ—２１０之機車一輛等語。惟
    查，該車輛之車主乙○○係於九十六年七月三十日中午十二
    時許發現機車遭竊一節，有證人乙○○之警詢筆錄在卷可考
    ，參酌卷附之停車場監視器翻拍相片之註記拍攝時、地亦係
    九十六年七月三十日九時四十二分許，堪認係被告記憶錯誤
    ，該部分自應以九時六年七月三十日九時四十二分許為被告
    丙○○犯案之時間，附此敘明。從而，本件事證明確，被告
    二次竊盜及一次搶奪之犯行已堪認定，應依法論科。
三、核被告所為，係犯刑法第三百二十條第一項之竊盜罪及第三
    百二十五條第一項之搶奪罪。被告所犯之各次竊盜、搶奪之
    犯行間，其犯意各別，行為互殊，應予分論併罰。又被告曾
    犯前述搶奪、過失傷害罪，而受有期徒刑宣告之事實，有臺
    灣高等法院被告前案紀錄表一份在卷可稽，其於五年內故意
    再犯本件有期徒刑以上之罪，為累犯，應依刑法第四十七條
    第一項之規定，就其所犯三罪，皆加重其刑。爰審酌被告正
    值青壯，竟不思以己力圖謀生存，僅因缺錢花用、欠缺機車
    代步即恣意竊取他人之物品，甚至進而搶奪他人財物，行為
    殊無足取，惟念其犯後已坦認犯行等一切情狀，就其所犯二
    次竊盜罪、一次搶奪罪，分別量處如主文所示之刑，並定其
    應執行之刑，以示懲儆。
六、至扣案之半罩式安全帽一頂、口罩一個，乃被告丙○○所有
    供犯本件搶奪犯罪所用之物，業據被告供承在卷，爰依刑法
    第三十八條第一項第二款之規定宣告沒收。至其餘竊取機車
    之鑰匙，因未能扣案，且形體不明，為免將來執行之困難，
    爰不另為沒收宣告之諭知，附此敘明。
據上論斷，應依刑事訴訟法第二百七十三條之一第一項、第二百
九十九條第一項前段，刑法第三百二十條第一項、第三百二十五
條第一項、第四十七條第一項、第三十八條第一項第二款，刑法
施行法第一條之一第一項、第二項前段，判決如主文。
本案經檢察官王怡菁到庭執行職務。
中　　華　　民　　國　　96　　年　　11  　月　 　2　　日
                        刑事第十二庭  法  官  林學晴
以上正本證明與原本無異。
如不服本判決，應於收受送達後10日內向本院提出上訴書狀（應
敘述具體理由並附繕本）。
上訴書如未敘述理由，應於上訴期間屆滿後20日內補提理由書於
本院。
                                      書記官  廖春玉
中　　華　　民　　國　　96　　年　　11　　月　　2 　　日
【附錄本案論罪科刑法條】
中華民國刑法第三百二十條：
意圖為自己或第三人不法之所有，而竊取他人之動產者，為竊盜
罪，處五年以下有期徒刑、拘役或五百元以下罰金。
意圖為自己或第三人不法之利益，而竊佔他人之不動產者，依前
項之規定處斷。
前二項之未遂犯罰之。
中華民國刑法第325條
（普通搶奪罪）
意圖為自己或第三人不法之所有，而搶奪他人之動產者，處 6 月以上 5 年
以下有期徒刑。
因而致人於死者，處無期徒刑或 7 年以上有期徒刑，致重傷者，處 3 年以
上 10 年以下有期徒刑。
第 1 項之未遂犯罰之。
